臺灣高等法院刑事裁定
109年度聲字第4422號
聲  請  人  臺灣高等檢察署檢察官
受  刑  人  
即  被  告  姚筱怡



上列聲請人因受刑人數罪併罰有二裁判以上，聲請定其應執行之
刑（聲請案號：臺灣高等檢察署109年度執聲字第2052號），本
院裁定如下：
    主  文
姚筱怡犯如附表所示各罪所處之刑，應執行有期徒刑拾年拾月。
    理  由
一、聲請意旨略以：上列受刑人即被告姚筱怡（下稱受刑人）因
    違反毒品危害防制條例等數罪，先後經判決確定如附表，應
    依刑法第53條、第51條第5款規定，定其應執行之刑，爰依
    刑事訴訟法第477條第1項聲請裁定等語。
二、按裁判確定前犯數罪者，併合處罰之，但得易科罰金之罪與
    不得易科罰金之罪，不在此限；前項但書情形，受刑人請求
    檢察官聲請定應執行刑者，依第51條規定定之；數罪併罰，
    有二裁判以上，依第51條之規定，定其應執行之刑；數罪併
    罰，分別宣告其罪之刑，宣告多數有期徒刑者，於各刑中之
    最長期以上，各刑合併之刑期以下，定其刑期，但不得逾30
    年，刑法第50條第1項但書第1款、第2項、第53條及第51條
    第5款定有明文。準此，如受刑人所犯之數罪中有原得易科
    罰金之罪者，因與他罪合併定執行刑，於裁判前所犯數罪兼
    有得易科罰金、不得易科罰金之罪混合時，應繫乎受刑人之
    請求與否，而非不問其利益與意願，一律併合處罰之。又按
    數罪併罰中之一罪，依刑法規定得易科罰金，若因與不得易
    科之他罪併合處罰結果而不得易科罰金時，原所易科部分所
    處之刑，自亦無庸為易科折算標準之記載，此經司法院大法
    官會議釋字第144號解釋甚明。另按法律上屬於自由裁量之
    事項，有其外部性界限及內部性界限，並非概無拘束，依據
    法律之具體規定，法院應在其範圍選擇為適當之裁判者，為
    外部性界限；而法院為裁判時，應考量法律之目的，及法律
    秩序之理念所在者，為內部性界限；法院為裁判時，二者均
    不得有所踰越。在數罪併罰，有二裁判以上，定其應執行之
    刑時，固屬於法院自由裁量之事項，然仍應受前揭外部性界
    限及內部性界限之拘束（最高法院94年度台非字第233號判
    決意旨參照）；而刑事訴訟法第370條第2項規定：「前項所
    稱刑，指宣告刑及數罪併罰所定應執行之刑。」已針對第二
    審上訴案件之定應執行之刑，明定有不利益變更禁止原則之
    適用，而分屬不同案件之數罪併罰，倘一裁判宣告數罪之刑
    ，曾經定其執行刑，再與其他裁判宣告之刑定其執行刑時，
    在法理上亦應同受此原則之拘束，亦即另定之執行刑，其裁
    量所定之刑期，不得較重於前定之執行刑加計後裁判宣告之
    刑之總和（最高法院103年度第14次刑事庭會議決議可供參
    考）。
三、經查，受刑人因違反毒品危害防制條例等數罪，分別經臺灣
    新北地方法院及本院判處如附表編號1至9所示之刑，均經確
    定在案，此有上開各判決、本院被告前案紀錄表存卷可佐。
    又上開如附表所示之數罪，其中有得易科罰金之罪（附表編
    號2至4、9）與不得易科罰金之罪（附表編號1、5至8），固
    合於刑法第50條第1項但書第1款之規定，惟受刑人已於民國
    109年9月17日之定刑聲請切結書上親自簽名捺印同意聲請定
    刑，有上開切結書附卷可參，則本件自應依刑法第50條第2 
    項之規定，依同法第51條規定定其應執行刑。茲檢察官向最
    後事實審之本院（附表編號8之罪）聲請定其應執行之刑，
    本院審核認其聲請於法尚無不合，並審酌受刑人如附表各罪
    所示刑度之外部限制（總刑期為有期徒刑14年9月），附表
    編號1至8之罪前經本院以109年度聲字第2945號裁定定應執
    行有期徒刑10年8月確定，故應於有期徒刑11年2月以下定其
    應執行之刑，考量受刑人所犯附表編號1至4、7、9之罪均為
    施用毒品罪、附表編號5、6、8之罪均為販賣毒品罪，其犯
    罪類型、行為態樣、動機各相類似，責任非難重複程度較高
    ，再審酌附表各罪犯行多發生於105、106年間，貫徹前揭刑
    法量刑公平正義理念之內部限制，定其應執行之刑如主文所
    示。
四、據上論斷，應依刑事訴訟法第477條第1項，刑法第53條、第
    51條第5款，裁定如主文。
中　　華　　民　　國　　109 　年　　11　　月　　30　　日
                    刑事第八庭  審判長法  官  陳世宗
                                      法  官  周明鴻
                                      法  官  吳勇毅
以上正本證明與原本無異。
如不服本裁定，應於收受送達後五日內向本院提出抗告狀。
                                      書記官  許家慧
中　　華　　民　　國　　109 　年　　11　　月　　30　　日
附表：
編號  1 2 3 罪名  施用第一級毒品罪  施用第二級毒品罪 宣告刑  有期徒刑1年 有期徒刑6月 有期徒刑4月 犯罪日期  105/06/15 105/07/24 105/07/24 偵查（自訴）機關年度案號  新北地檢105年度毒偵字第5248號 新北地檢105年度毒偵字第6368號 新北地檢105年度毒偵字第6368號 最後事實審 法院 新北地院 新北地院 新北地院  案號 105年度審訴字第1503號 106年度審簡字第531號 106年度審簡字第531號  判決日期 105/12/30 106/04/17 106/04/17 確定判決 法院 新北地院 新北地院 新北地院  案號 105年度審訴字第1503號 106年度審簡字第531號 106年度審簡字第531號  判決確定日期 106/01/24 106/05/06 106/05/06 是否為得易科罰金之案件  否 是  是  備註  新北地檢106年度執字第6489號 新北地檢106年度執字第10011號 新北地檢106年度執字第10011號    編號2、3前經新北地院以106年度審簡字第531號判決定應執行有期徒刑9月確定    編號1至8前經本院以109年度聲字第2945號裁定定應執行有期徒刑10年8月確定   

編號  4 5 6 罪名  施用第二級毒品罪 販賣第二級毒品罪  宣告刑  有期徒刑5月 有期徒刑1年10月 有期徒刑1年10月 犯罪日期  106/01/13 105/06/05 105/06/11 偵查（自訴）機關年度案號  新北地檢106年度毒偵字第2475號 新北地檢105年度毒偵字第6917號等 新北地檢105年度毒偵字第6917號等 最後事實審 法院 新北地院 新北地院 新北地院  案號 106年度審簡字第2081號 105年度訴字第1327號 105年度訴字第1327號  判決日期 106/12/18 106/08/31 106/08/31 確定判決 法院 新北地院 新北地院 新北地院  案號 106年度審簡字第2081號 105年度訴字第1327號 105年度訴字第1327號  判決確定日期 107/01/05 107/03/27 107/03/27 是否為得易科罰金之案件  是 否  否  備註  新北地檢107年度執字第3846號 新北地檢107年度執字第18579號 新北地檢107年度執字第18579號    編號5至8前經新北地院以105年度訴字第1327號判決定應執行有期徒刑9年確定    編號1至8前經本院以109年度聲字第2945號裁定定應執行有期徒刑10年8月確定   

編號  7 8 9 罪名  施用第一級毒品罪 販賣第一級毒品罪 施用第二級毒品罪 宣告刑  有期徒刑10月 有期徒刑7年6月 有期徒刑6月 犯罪日期  105/08/07 105/06/16 105/12/14 偵查（自訴）機關年度案號  新北地檢105年度毒偵字第6917號等 新北地檢105年度毒偵字第6917號等 新北地檢106年度毒偵字第1006號 最後事實審 法院 新北地院 本院 新北地院  案號 105年度訴字第1327號 106年度上訴字第3054號 106年度審簡字第1419號  判決日期 106/08/31 107/10/31 106/08/31 確定判決 法院 新北地院 最高法院 新北地院  案號 105年度訴字第1327號 108年度台上字第3138號 106年度審簡字第1419號  判決確定日期 107/03/27 109/04/30 106/10/01 是否為得易科罰金之案件  否  否  是  備註  新北地檢107年度執字第18579號 新北地檢109年度執字第6832號 新北地檢106年度執字第17666號   編號5至8前經新北地院以105年度訴字第1327號判決定應執行有期徒刑9年確定     編號1至8前經本院以109年度聲字第2945號裁定定應執行有期徒刑10年8月確定